臺灣新北地方法院刑事判決
                                    111年度審易緝字第2號
公  訴  人  臺灣新北地方檢察署檢察官
被      告  蔡進一




上列被告因竊盜案件，經檢察官提起公訴（110 年度偵字第2003
9 號），被告於準備程序中就被訴事實為有罪之陳述，經告知簡
式審判程序之旨，並聽取當事人之意見後，本院改行簡式審判程
序審理，判決如下：
    主  文
蔡進一共同犯攜帶兇器踰越安全設備竊盜罪，累犯，處有期徒刑
捌月，未扣案之犯罪所得新臺幣壹萬貳仟元沒收，於全部或一部
不能沒收或不宜執行沒收時，追徵其價額。
    事  實
一、蔡進一於民國110 年4 月9 日21時52分起至同年月10日1 時
    28分許間（起訴書誤載「110 年4 月9 日21時15分」），與
　　李建忠（已審結）一同前往新北市○○區○○路0 段00巷000 弄
    0 號李建忠曾任職公司之倉庫，見該處無人看守而有機可乘
    ，竟與李建忠共同意圖為自己不法所有，基於竊盜之犯意聯
    絡，由李建忠攜帶其所有之螺絲起子、六角扳手各1 支作為
    工具，拆卸該倉庫屬安全設備之鐵皮圍牆一處，李建忠再由
    該處缺口鑽爬進入倉庫，竊取陳慶和所有之海龍拔線70公斤
    ，蔡進一則在外把風，並接應李建忠由倉庫內搬出之海龍拔
    線，再搬運至李建忠所駕駛之車牌號碼00-0000 號自用小客
    車上，得手後旋即離開現場，並銷贓變賣，蔡進一因而分得
    新臺幣（下同）1 萬2,000元。嗣陳慶和於110 年4 月19日
    前往倉庫發現內部凌亂察覺有異報警處理，經調閱倉庫監視
    器錄影畫面為警循線查悉上情。
二、案經陳慶和訴由新北市政府警察局板橋分局移送臺灣新北地
    方檢察署檢察官偵查起訴。
    理  由
一、訊據被告蔡進一對於上揭犯行坦承不諱，核與共同被告李建
    忠於警詢、偵查及本院審理時之供述、告訴人陳慶和於警詢
    、偵查中之指述情節大致相符，並有現場蒐證勘察照片共65
    張、倉庫內、外監視器錄影畫面截圖11張在卷可稽，被告蔡
    進一之自白與事實相符，本件事證明確，被告蔡進一犯行堪
    以認定，應依法論科。
二、論罪科刑：
  ㈠按刑法第321 條第1 項第3 款之攜帶兇器竊盜罪，係以行為
    人攜帶兇器竊盜為其加重條件，此所謂兇器，其種類並無限
    制，凡客觀上足以對人之生命、身體、安全構成威脅，具有
    危險性之兇器均屬之，且祇須行竊時攜帶此種具有危險性之
    兇器為已足，並不以攜帶之初有行兇之意圖為必要（最高法
    院79年度臺上字第5253號判例意旨參照）；次按刑法第321
    條第1 項第2 款所稱之「毀越」，指毀壞與踰越二種情形，
    所謂「毀」係指毀壞，而所謂「越」則指越入、超越或踰越
    而言，與啟門入室者有別，祇要毀壞、踰越或超越門窗、安
    全設備之行為使該門窗、安全設備喪失防閑作用，即該當於
    前揭規定之要件。經查，被告蔡進一與共同被告李建忠一同
    前往現場，並由共同被告李建忠持其所有之螺絲起子、六角
    扳手，用以鬆脫告訴人公司倉庫鐵皮圍牆上之螺絲，而得以
    入內行竊，被告蔡進一則在外把風，並接應共同被告李建忠
    搬出之海龍拔線，該等器具雖未扣案，然依案發現場勘察蒐
    證照片所示，該倉庫之鐵皮圍牆上螺絲乃金屬製品，原緊密
    鎖於鐵皮圍牆上，共同被告李建忠能藉由上開器具施力即拆
    卸，足徵質地當甚為堅硬，在客觀上顯足以對於他人之生命
    、身體、安全構成威脅而具有危險性，自均屬兇器無疑。又
    共同被告李建忠持該等器具鬆脫拴鎖鐵皮圍牆上之螺絲後，
    使之得以卸下鐵皮圍牆之一部鑽爬進入倉庫內竊取財物，已
    使該倉庫之鐵皮圍牆喪失防閑作用，揆諸前揭說明，自符合
    「踰越安全設備」之加重要件無訛。
  ㈡核被告蔡進一所為，係犯同法第321 條第1項第2 、3 款之攜
    帶兇器踰越安全設備竊盜罪；又被告蔡進一與共同被告李建
    忠間，有犯意聯絡及行為分擔，應論以共同正犯。
  ㈢刑之加重事由：
    被告蔡進一前於105年間因施用毒品案件，經本院以105年度
    審簡字第2112號判決處有期徒刑5月確定，於106年3月21日
    易科罰金執行完畢，有臺灣高等法院被告前案紀錄表1 份在
    卷可稽，是其於有期徒刑執行完畢後5 年內故意再犯本案有
    期徒刑以上之罪，符合刑法第47條第1 項之累犯要件，審酌
    司法院釋字第775 號解釋意旨，被告蔡進一於前案執行完畢
    後，再犯本案，顯見先前刑之執行不足以發揮警告作用，堪
    認其對於刑罰之反應力薄弱，佐以其所犯本案之罪，加重最
    低本刑，亦無致個案過苛或不符罪刑相當原則，故依刑法第
    47條第1 項規定，加重其刑。
　㈣本院審酌被告蔡進一不思以己力正當賺取財物，竟存不勞而
    獲之心態，藉由共同被告李建忠熟悉曾任職公司倉庫之留守
    動態或備料存貨情形，而想方設法行竊財物，危害社會治安
    ，所為殊值非難，惟念其犯後坦承犯行，非無悔意，兼衡其
    素行、犯罪之動機、目的、手段及所竊取財物之價值，暨被
    告自稱國中肄業之智識程度，從事瓦斯配送工作，月收入約
    3萬餘元，需扶養母親之家庭生活狀況，再參酌其犯後迄今
    未能與告訴人達成和解、賠償損害或取得原諒等一切情狀，
    量處如主文所示之刑，以資懲儆。
三、沒收部分：
  ㈠按犯罪所得，屬於犯罪行為人者，沒收之；前2 項之沒收，
    於全部或一部不能沒收或不宜執行沒收時，追徵其價額；第
    1 項及第2 項之犯罪所得，包括違法行為所得、其變得之物
    或財產上利益及其孳息，刑法第38條之1 第1 項前段、第3
    項、第4 項分別定有明文。又宣告沒收或追徵，有過苛之虞
    、欠缺刑法上之重要性、犯罪所得價值低微，或為維持受宣
    告人生活條件之必要者，得不宣告或酌減之，刑法第38條之
    2 第2 項亦有明定。而二人以上共同犯罪，關於犯罪所得之
    沒收、追繳或追徵，亦應各按其實際利得數額負責，換言之
    ，應就各人實際分受所得之數為沒收（最高法院105年度台
    上字第1733號判決要旨參照）。再按，犯罪工具物須屬被告
    所有，或被告有事實上之處分權時，始得在該被告罪刑項下
    諭知沒收；至於非所有權人，又無共同處分權之共同正犯，
    自無庸在其罪刑項下諭知沒收（最高法院107 年度台上字第
    1602號判決要旨參照）。
  ㈡被告蔡進一與共同被告李建忠共同竊得之海龍拔線70公斤，
    業經被告蔡進一於警詢、本院訊問時供稱：所竊取之物已銷
    贓變賣，因而分得1 萬2,000元等語明確，其因竊取之財物
    變價而分得之現金，當屬其犯罪所得，且未據扣案，復經核
    本案情節，同無刑法第38條之2 第2 項裁量不宣告或酌減沒
    收之情形，爰依刑法第38條之1 第1 項、第3 項、第4項之
    規定宣告沒收，於全部或一部不能沒收或不宜執行沒收時，
    追徵其價額。至於渠等竊盜犯行所使用之螺絲起子、六角扳
    手各1 支，則為共同被告李建忠所有，且被告蔡進一亦供稱
    該等工具其均無使用，現在在何處不清楚等語明確，是被告
    蔡進一既非所有人，復無事實上之處分權，揆諸前開說明，
    自無庸在其罪刑項下諭知沒收。
據上論斷，應依刑事訴訟法第273 條之1 第1 項、第299 條第1
項前段，刑法第28條、第321 條第1 項第2 款、第3 款、第47條
第1 項、第38條之1 第1 項前段、第3 項、第4項，刑法施行法
第1 條之1 第1 項，判決如主文。
本案經檢察官郝中興偵查起訴，檢察官盧祐涵到庭執行職務。
中　　華　　民　　國　　111 　年　　1 　　月　　14　　日
                  刑事第二十五庭  法  官  王綽光

上列正本證明與原本無異。
如不服本判決，應於判決送達後20日內敘明上訴理由，向本院提
出上訴狀 (應附繕本) ，上訴於臺灣高等法院。其未敘述上訴理
由者，應於上訴期間屆滿後20日內向本院補提理由書「切勿逕送
上級法院」。
                                  書記官  王嘉蓉
　　　　　　　　　　　　　　　　　　　
中　　華　　民　　國　　111 　年　　1 　　月　　18　　日
附錄本案論罪科刑法條全文：
●中華民國刑法第321條
犯前條第 1 項、第 2 項之罪而有下列情形之一者，處 6 月以
上 5 年以下有期徒刑，得併科 50 萬元以下罰金：
一、侵入住宅或有人居住之建築物、船艦或隱匿其內而犯之。
二、毀越門窗、牆垣或其他安全設備而犯之。
三、攜帶兇器而犯之。
四、結夥三人以上而犯之。
五、乘火災、水災或其他災害之際而犯之。
六、在車站、港埠、航空站或其他供水、陸、空公眾運輸之舟、
    車、航空機內而犯之。
前項之未遂犯罰之。